【裁判字號】    96,簡上,18
【裁判日期】    970327
【裁判案由】    給付貨款
【裁判全文】
臺灣澎湖地方法院民事判決              96年度簡上字第18號
上  訴  人  丙○○
被  上訴人  翁平安即偉恩企業行
訴訟代理人  乙○○
上列當事人間給付貨款事件，上訴人對於中華民國96年10月29日
本院馬公簡易庭96年度馬簡字第101號第一審判決提起上訴，本
院於97年3月13日言詞辯論終結，判決如下：
    主      文
上訴駁回。
第二審訴訟費用新臺幣壹仟陸佰陸拾伍元由上訴人負擔。
    事實及理由
一、被上訴人於原審起訴主張：上訴人於民國96年4月至6月間，
    陸續向被上訴人購買水電材料，但迄今有新臺幣（下同）10
    萬7590元之價金尚未付款，爰依買賣關係，訴請上訴人如數
    給付，及自96年9月14日起至清償日止，按週年利率5％計算
    之利息。
二、上訴人則以：被上訴人交付之電錶及熱水器，分別有7個及4
    個不能使用，上訴人因而支出修繕費用，並遭受無法向房客
    收取電費、房客退租、架設廣告看板及招牌、商譽、精神痛
    苦等各項損失，經抵銷後，被上訴人已不須再支付買賣價金
    等語資為抗辯。
三、原審判決被上訴人全部勝訴，並依職權宣告假執行，上訴人
    就全部判決聲明不服，另主張：因為電錶不能使用或有瑕疵
    ，所以未能向房客收取96年5月15日至6月20日之電費；確實
    有4個電熱水器故障，因而支出修繕費用；被上訴人另還受
    有房客退房、商譽等損失，損失金額超過40萬元，故不需再
    給付上訴人餘款，原審竟命被上訴人如數給付，有所違誤，
    並聲明：原判決不利上訴人部分廢棄，駁回被上訴人於第一
    審之訴。被上訴人則聲明：駁回上訴。
四、上訴人雖以被上訴人交付之買賣標的物有瑕疵為由，提出抵
    銷抗辯，然查：
    (一)有關被上訴人交付之電錶中，曾有3個不能使用，經被上
      訴人重行交付之事實，兩造並無爭執。因本件兩造買賣之
      電錶屬於種類之物，依據民法第364條第1項規定，買受人
      本可另行交付無瑕疵之物，藉以免除瑕疵擔保責任。因此
      ，不論該3個電錶是否確有瑕疵，仍應認定被上訴人就該3
      個電錶，已經依據買賣本旨給付完畢，上訴人不得再就買
      賣標的物瑕疵之本身求償。
    (二)上訴人主張被上訴人另交付之有瑕疵之電錶、熱水器，支
      出修繕費用云云，然此為被上訴人所否認。上訴人就此雖
      提出收據及估價單為證，然上開收據及估價單所記載之細
      項內容僅為測試，並非損壞之修理或更換，檢修數量亦與
      上訴人所述不符，難認係上訴人為修繕瑕疵電錶、熱水器
      而支出。況且，兩造於原審均承認被上訴人所出售之電錶
      ，均由上訴人自行安裝，熱水器則有一半由上訴人自行安
      裝，則電錶、熱水器縱然不能運作，亦難推認即為電錶、
      熱水器本身之瑕疵。因此，上訴人指因修繕有瑕疵之電錶
      、熱水器支出費用，主張抵銷云云，不能採信。
    (三)至於上訴人主張電錶有瑕疵，以致於無法向房客收取電費
      ，造成房客誤解而退房，因此需裝設廣告看板、壓克力招
      牌招租，並造成房租、商譽、精神上之損害，應與買賣價
      金抵銷云云。惟上訴人上開主張，與一般經驗法則不符，
      況參酌證人即上訴人之房客甲○○於本院審理時證稱：伊
      自96年4月20日起向上訴人承租套房迄今，因時日已久，
      不記得上訴人是否確未收取96年5月15日至6月20日之電費
      ；若上訴人以分電錶故障為由，計算大概數字向房客收取
      電費，伊會同意繳錢等語，亦可見縱然電錶無法運作，並
      不必然會造成無法向房客收取電費、房客退租等損害。上
      訴人是否受有損害已有疑問，況且縱使受有損害，亦未能
      舉證證明與電錶瑕疵之因果關係，上訴人前開主張，自難
      採認。
    (四)從而，被上訴人依據買賣關係，訴請上訴人給付10萬7590
      元及自96年9月14日起至清償日止，按週年利率5％計算之
      利息，為有理由，應予准許。原審判決上訴人應如數給付
      ，核無違誤。上訴意旨指摘原判決不當，求予廢棄改判，
      為無理由，應駁回其上訴。
五、據上論結，本件上訴為無理由，依民事訴訟法第436條之1第
    3項、第449條第1項、第463條、第78條，判決如主文。
中    華    民    國    97    年    3     月    27    日
                  民事庭  審判長法  官  管安露
                                法  官  陳順輝
                                法  官  李宛玲
以上正本證明與原本無異。
本判決不得上訴。
中    華    民    國    97    年    3     月    27    日
                                書記官  莊茹茵


司法院資訊處製作；財團法人民間司法改革基金會備份。
